【裁判字號】    89,易,706
【裁判日期】    891012
【裁判案由】    違反動產擔保交易法
【裁判全文】
臺灣士林地方法院刑事判決                          八十九年度易字第七六號
    公  訴  人  臺灣士林地方法院檢察署檢察官
    被      告  乙○○
右列被告因違反動產擔保交易法案件，經檢察官聲請簡易判決處刑 (八十九年度偵字
第四三四七號) ，本院認不宜而改依通常程序審理判決如左：
    主  文
乙○○動產擔保交易之債務人，意圖不法之利益，將標的物出賣，致生損害於債權人
，處有期徒刑參月，如易科罰金以參佰元折算壹日。
    事  實
一、乙○○於民國八十八年五月三日，在臺北市中山區○○○路○段二號十一樓與良
    京實業股份有限公司（下稱良京公司）訂有附條件買賣契約，向該公司購買車號
    ＤＲ─六九八五號中華牌自用小客車乙部，總價新臺幣七十三萬九千八百元，除
    頭期款七萬二千元外，餘款六十六萬七千八百元分三年三十六期，按期攤付本息
    一萬八千五百五十元，於每月五日繳付，並限制許某於付清價款前，應將標的物
    存放於臺北市○○路七十七巷十五號，不得遷移他處及為其他處分，詎乙○○於
    繳付前六期款項後，竟意圖不法利益而自第七期即八十八年十一月五日起即拒絕
    繳款，猶未告知良京公司即擅將標的物出賣予某家當舖，嗣即前往大陸地區，致
    良京公司追討無門受有損害。
二、案經良京公司訴由臺北市政府警察局北投分局報請臺灣士林地方法院檢察署檢察
    官偵查後聲請簡易判處刑，本院改依通常審理程序。
    理  由
一、訊據被告乙○○對於右揭以附條件買賣方式購車、出賣汽車以及自第七期起即未
    再繳款之事實坦承不諱，惟否認有何犯行，辯稱伊不知道不能賣車，是當舖告知
    可以轉賣並過戶的云云。經查：右揭事實，業據被害人良京公司告訴代理人甲○
    ○指訴甚詳，核與證人吳志德之證詞相符，復有被告與被害人簽訂之附條件買賣
    契約書一件在卷可資佐證，又被告在付清價款前不得處分標的物之情，業已於買
    賣契約書中約定甚明，被告辯稱不知不得處分汽車云云，洵無足採信，事證明確
    ，被告犯行應堪認定。
二、核被告所為，係犯動產擔保交易法第三十八條之罪。爰審酌被告違反動產擔保交
    易法之犯罪性質、被告之品行、犯罪之動機、目的、手段、所生危害及犯罪後之
    態度等一切情狀，認公訴人具體求刑有期徒刑六月，尚屬過重，爰量處有期徒刑
    三月，並諭知易科罰金之折算標準，以資懲儆。
據上論斷，應依刑事訴訟法第四百五十二條、第二百九十九條第一項前段，動產擔保
交易法第三十八條、刑法第十一條前段、第四十一條、罰金罰鍰提高標準條例第一條
前段、第二條，判決如主文。
本案經檢察官高愈杰到庭執行職務。
中      華      民      國      八十九      年      十      月  十二    日
                                  臺灣士林地方法院刑事第二庭
                                          法  官
右正本證明與原本無異。
如不服本判決，應於判決送達後十日內，向本院提出上訴狀。
                                          書記官
中      華      民      國      八十九      年      十      月    九    日
附錄本案論罪科刑法條全文
動產擔保交易法第三十八條：


司法院資訊處製作；財團法人民間司法改革基金會備份。
